# 環境設定與基本觀察

```{r, include=FALSE}
knitr::opts_chunk$set(echo = TRUE, message=FALSE)
```

```{r klippy, echo=FALSE, include=TRUE}
klippy::klippy()
```

### 引入需要用到的套件{-}
```{r warning=FALSE}
#library(tidyverse)
library(dplyr)
library(nycflights13)
library(SportsAnalytics)
fetch_NBAPlayerStatistics("17-18") -> NBA1718
# 若無法成功，請先下載套件。
# 我們只要觀察2017-2018球季的資料。
```

#### 引入資料{-}
```{r, results='hide'}
flights
NBA1718
```

### 基本觀察函數{-}

在「探索式資料分析」我們一定會需要去認識資料型態（Data type)，以及變數本身定義（涉及到Domain Knowledge）。

基本上四大資料型態有`numeric(數值)`，`interger(整數)`，`character(字串)`，`logic(布林變數)`。

這邊一共要介紹：`?`、`head()` 、`str()`、`rename`

1. `?`的功能與RStudio介面中，直接查詢Help是一樣的。基本上包含套件、函數、資料集都可以查詢。
```{r}
?flights
?dplyr
```

2. `head`函數會顯示資料集的前六筆資料。
```{r}
head(flights)
```

3. `str`函數則是以條列式來概覽整個資料集。
```{r}
str(flights)
```

4. `rename`，可以將更改變數名稱，增加易讀性，不然有時候變數名稱很長。
```{r}
#新變數名稱（放左邊）= 舊的變數名稱
flights %>% rename(total_distance = distance)
```

### 範例{-}

> 若完成，請直接貼到open chat

1. 請用`?`查詢他是一個怎麼樣的資料集？
2. 請用`str`或者`head`函數，觀察他哪些資料型態的變數較多？
3. 請用`rename`更改變數hp，變成horsepower

```{r, eval=FALSE}
mtcars
```

```{r, echo=FALSE,include=FALSE}
?mtcars
```

```{r, echo=FALSE,include=FALSE}
str(mtcars)
```

```{r, echo=FALSE,include=FALSE}
mtcars %>% rename(horsepower = hp)
```

### 自主練習{-}

1. 請問(NBA1718)這個資料集裡面哪一種Data Type最多？
```{r, eval=FALSE,echo=FALSE}
str(NBA1718)
```

2. 其中一個變數，GamesStarted，是指該球員先發場次，我覺得把它改成Games_Started較佳，請問該怎麼做？
```{r, eval=FALSE,echo=FALSE}
NBA1718 %>% rename(Games_Started = GamesStarted)
```